臺灣高雄地方法院民事裁定　　　　　　99年度審仲聲字第29號
聲　請　人　高雄捷運股份有限公司
法定代理人　吳濟華
代　理　人　李家慶律師
代　理　人　蕭偉松律師
代　理　人　邊國鈞律師
相　對　人　高雄市政府
法定代理人　陳菊
代　理　人　吳小燕律師
代　理　人　金玉瑩律師
代　理　人　陳俊融
複代理人　　胡仁達律師
上開當事人間因仲裁事件，聲請人聲請選任主任仲裁人，本院裁
定如下：
    主  文
選任詹森林教授為聲請人與相對人間中華民國仲裁協會九十九年
度仲雄聲義字第十二號仲裁事件之主任仲裁人。
聲請程序費用由相對人負擔。
    理  由
一、按仲裁協議，未約定仲裁人及其選定方法者，應由雙方當事
    人各選一仲裁人，再由雙方選定之仲裁人共推第三仲裁人為
    主任仲裁人，並由仲裁庭以書面通知當事人。仲裁人於選定
    後30日內未共推主任仲裁人者，當事人得聲請法院為之選定
    ，仲裁法第9 條第1項、第2 項定有明文。
二、本件聲請意旨略以：兩造間聲請仲裁事件，經中華民國仲裁
    協會以99年仲雄聲義字第12號受理在案，聲請人與相對人並
    已分別選定林美惠、周元培為仲裁人，然已逾30日仍未能共
    推主任仲裁人，爰依仲裁法第9 條規定，聲請選任主任仲裁
    人等語。
三、經查，兩造選定之仲裁人於選定後30日內，迄今尚未共推第
    三仲裁人為主任仲裁人，有中華民國仲裁協會99年9月8日（
    99）仲雄業字第990720號函在卷可稽，則聲請人聲請本院選
    任主任仲裁人，依上開條文規定，即屬有據。又本件兩造所
    爭執之標的為給付高雄都會區大眾捷運系統紅橘線路網建設
    案之工程範圍變更及追加所增加之工程款問題，屬國家重大
    公共工程建設，涉及法律及工程關係龐雜之事件。本院審酌
    該事件之性質，認具有工程、法律專業及仲裁實務經驗者擔
    任主任仲裁人較為適宜，而詹森林教授為德國法蘭克福大學
    法學博士，現任國立臺灣大學法律學系專任教授，其專長為
    民法、消費者保護法及政府採購法，多次指導研究生針對公
    共工程相關議題之研究，並為中華民國仲裁協會所推薦之工
    程仲裁主任仲裁人人選之一，亦有經選任擔任工程案件之仲
    裁人及主任仲裁人，其相關學經歷豐富，由其擔任本件仲裁
    爭議事件之主任仲裁人，應屬妥適，爰選任其為本件仲裁爭
    議事件之主任仲裁人。
四、依仲裁法第9 條、第52條、非訟事件法第21條第2 項、第24
    條第1 項、民事訴訟法第95條、第78條，裁定如主文。
中    華    民    國   100    年    2     月    15    日
                        民事第二庭法  官  陳嘉惠
正本係照原本作成。
如不服本裁定應於送達後10日內向本院提出抗告狀，並繳納裁判
費新台幣1,000元。
中    華    民    國  100     年    2     月    15    日
                                  書記官  莊豐源